【裁判字號】    97,聲,1486
【裁判日期】    970630
【裁判案由】    返還提存物
【裁判全文】
臺灣臺中地方法院民事裁定              97年度聲字第1486號
聲  請  人  財團法人彰化縣私立儒林社會福利慈善事業基金會
法定代理人  乙○○
相  對  人  甲○○
上列聲請人聲請返還提存物事件，本院裁定如下：
    主      文
本院97年度存字第2148號提存事件聲請人所提存之擔保金新臺幣
伍拾伍萬元，准予返還。
聲請程序費用由相對人負擔。
    理      由
一、聲請意旨略謂：聲請人前遵本院96年度訴字第2391號民事判
    決以新臺幣55萬元提供擔保後聲請假執行，並已提存在案（
    本院97年度存字第2148號）。而相對人即受擔保利益人於前
    開假執行之執行名義即本院96年度訴字第2391號民事判決成
    立後，即不服該判決而依序提起第二審上訴及第三審上訴，
    惟其上訴均遭駁回，此有臺灣高等法院臺中分院96年度上字
    第343號民事判決及最高法院97年度台上字第1145號民事裁
    定可稽。是以，聲請人請求相對人交付系爭法人登記證書之
    訴訟事件，業已獲得全部勝訴判決確定，則聲請人依本院96
    年度訴字第2391號民事判決而提供擔保聲請假執行之供擔保
    原因應已消滅。爰依民事訴訟法第104條第1項第1款規定，
    聲請返還提存之擔保金等語。
二、按應供擔保之原因消滅者，法院應依供擔保人之聲請，以裁
    定命返還其提存物或保證書，民事訴訟法第104條第1項第1
    款定有明文。前開規定，於其他依法令供訴訟上之擔保者準
    用之，並為同法第106條所明定。又民事訴訟法第104條第1
    項第1款所謂應供擔保之原因消滅者，就因假執行宣告所供
    之擔保而言，係擔保債務人因假執行所受之損害，故必待無
    損害發生或債權人本案勝訴確定，或就所生之損害已經賠償
    時，始得謂供擔保之原因消滅。經查：聲請人主張之事實，
    業據其提出本院97年度存字第2148號提存書、國庫存款收款
    書、本院96年度訴字第2391號民事判決、臺灣高等法院臺中
    分院96年度上字第343號民事判決及最高法院97年度台上字
    第1145號民事裁定等為證，並經本院調閱前述提存卷宗審核
    無誤，堪信為真正。聲請人提存之擔保金新臺幣55萬元，係
    為擔保相對人因假執行所受之損害，而聲請人就該假執行之
    本案訴訟係獲全部勝訴判決確定，揆諸前揭說明，應可認為
    聲請人供擔保之原因業已消滅。從而聲請人聲請返還提存之
    擔保金，核與法律規定相符，應予准許。
三、依民事訴訟法第95條、第78條，裁定如主文。
中    華    民    國    97    年    6     月    30    日
                  民事第三庭  法  官  游文科
正本係照原本作成
如不服本裁定，應於送達後10日內向本院提出抗告狀，並繳納抗
告費新臺幣1,000元。
中    華    民    國    97    年    6     月    30    日
                              書記官   謝坤冀


司法院資訊處製作；財團法人民間司法改革基金會備份。
